臺灣板橋地方法院民事裁定              100年度監字第696號
聲  請  人  張瑞英
關  係  人  張世恩
上列當事人間聲請選定受監護宣告人之會同開具財產清冊之人事
件，本院裁定如下：
    主  文
指定張世恩（男、民國○○年○月○○○日生，身分證統一編號
：Ｚ000000000號）為受監護宣告人張建柏之會同開具
財產清冊之人。
程序費用由聲請人負擔。
    理  由
一、本件聲請狀意旨略以﹕聲請人為受監護宣告人張建柏之配偶
    ，張建柏因罹患老人失智症及躁鬱症，無能力處理自己之事
    務，業經鈞院以92年度禁字196 號民事裁定宣告其為禁治產
    人，依法視為已受監護宣告，依修正前民法1111條規定，其
    配偶即聲請人為其法定監護人，惟迄尚未經法院指定會同開
    具財產清冊之人。現受監護宣告人張建柏之親屬共同推舉其
    長子張世恩為其會同開具財產清冊之人，爰依法聲請指定等
    語。
二、按民法總則中華民國97年5 月2 日修正之條文施行前，已為
    禁治產宣告者，視為已為監護宣告，民法總則施行法第4 條
    定有明文，而上開97年5 月2 日修正之條文，並於98年11月
    23日施行。查，聲請人主張張建柏前經本院宣告為禁治產人
    ，其配偶即聲請人張瑞英為其法定監護人之事實，業據提出
    戶籍謄本為憑，並經本院調取92年度禁字196 號卷宗核閱屬
    實，故張建柏視為已為監護宣告。
三、次按法院為監護之宣告時，應依職權就配偶、四親等內之親
    屬、最近1 年有同居事實之其他親屬、主管機關、社會福利
    機構或其他適當之人選定1 人或數人為監護人，並同時指定
    會同開具財產清冊之人。法院為前項選定及指定前，得命主
    管機關或社會福利機構進行訪視，提出調查報告及建議。監
    護之聲請人或利害關係人亦得提出相關資料或證據，供法院
    斟酌，97年5月2日修正後之民法第1111條定有明文。查聲請
    人主張受監護宣告人張建柏尚未經法院指定會同開具財產清
    冊之人，現相對人之親屬共同推舉其長子張世恩為會同開具
    財產清冊之人等情，則據提出親屬系統表暨同意書、戶籍謄
    本等件為證。本院審酌上開事證，認張世恩既為受監護宣告
    人張建柏之長子，對於受監護宣告人張建柏經濟情形應為熟
    稔，張世恩復同意擔任此一職務，是由張世恩擔任受監護宣
    告人張建柏會同開具財產清冊之人，應能符合其最佳利益，
    爰指定張世恩為會同開具財產清冊之人。
四、依非訟事件法第21條第1 項前段，裁定如主文。
中    華    民    國      100 年    11    月    29     日
                  家事法庭  法  官  古秋菊
以上正本證明與原本無異。
如不服本裁定應於送達後10日內向本院提出抗告狀。
中    華    民    國      100 年    11    月    29     日
                            書記官  林佩萱